【裁判字號】    89,簡上,27
【裁判日期】    890613
【裁判案由】    公共危險
【裁判全文】
臺灣板橋地方法院刑事判決                          八十九年度簡上字第二七號
    上  訴  人
    即  被  告  甲○○
    選任辯護人  林禮模
右列上訴人因公共危險案件，不服本院八十八年度板簡字第一０八一號中華民國八十
八年十二月二十二日第一審判決（聲請簡易判決處刑案號：八十八年度偵字第一三八
一一號），提起上訴，本院管轄之第二審合議庭判決如左：
    主  文
上訴駁回。
    事實及理由
一、本案經本院審理結果，原審依被害人林廖身未及證人乙○○於警訊中之指訴及證
    詞，並以卷附之酒精測試表、道路交通事故調查報告表、現場及車損照片十五幀
    資為佐證，判認被告所為係觸犯刑法第一百八十五條之三重大違背義務致交通危
    險罪，並審酌被告曾因重利案件，於民國（下同）八十四年十月十六日，經臺灣
    臺北地方法院判處有期徒刑六月確定，並於同年十月二十七日易科罰金執行完畢
    ，其於五年內再犯有期徒刑以上之本罪，為累犯，並依法加重其刑，而判處有期
    徒刑四月，如易科罰金以三百元折算一日，其認事用法均無違誤，量刑亦屬妥適
    ，應予維持，並引用第一審判決書記載之事實、證據及理由（如附件）。
二、上訴人即被告甲○○上訴意旨以：伊沒有昏睡，能安全駕駛云云。經查被告初於
    警訊時即否認曾於八十八年五月一日凌晨二時十分許，駕車途經臺北縣中和市○
    ○路與景安路口處，亦無擦撞被害人林廖身未之交通事故，並辯稱：當時伊人在
    車上睡覺，警方到達現場叫醒伊，且請伊至派出所，當時伊也不知道，是到了派
    出所警方才告知，伊並不知道有發生事情等語（見偵查卷第五頁背面）。嗣於檢
    察官偵訊時翻異前供，坦承有於上揭時、地，駕車與騎乘機車之林廖身未發生擦
    撞，並致其受傷等情事，並供承：伊車輛右前方受損，就開到中興路二０二巷，
    在那裡睡覺，伊因酒醉頭昏，才在那裡休息等語（見偵查卷第二八頁背面），又
    被告上開供述核與檢察官偵訊時之錄音帶內容及偵訊筆錄之記載相符乙節，復經
    本院於調查時當庭撥放該偵訊錄音帶勘驗屬實在卷（見八十九年三月八日訊問筆
    錄），故被告雖迨於檢察官偵訊時始坦承犯行，惟其於事後即在車上睡覺乙節，
    卻始終供述一致而堪予採信。是以辯護意旨所稱被告於本件事故發生後，正於思
    索該如何處理之際即為警查獲，根本無暇睡覺云云果屬真實，則在被告於警訊中
    否認犯行之情狀下，焉有供承在車上睡覺迄警方前來叫醒之理，足徵其前揭辯稱
    並未昏睡云云，顯與事理有悖，核係屬事後圖卸刑責之詞，不足為採。又被告於
    本院審理時供承：伊於六十幾年就考取駕照，經常開車，都未曾發生車禍過等語
    （見八十九年五月三十日審判筆錄），故本件被告駕車於上揭時、地竟擦撞騎乘
    機車之被害人林廖身未，並有致林廖身未受有傷害之客觀事實，且被告於事後經
    警測試酒精濃度呼氣達於每公升０˙五一毫克，足認被告已因服用酒類達於不能
    安全駕駛之程度無疑，其空言辯稱能安全駕駛云云，顯屬無據而無可資採信之處
    。是以本件事證明確，被告犯行堪以認定，原審所處刑度亦屬妥適，被告上訴意
    旨徒以沒有昏睡及能安全駕駛云云，指摘原審判決不當，本院認其上訴為無理由
    ，自應予以駁回。
據上論斷，應依刑事訴訟第四百五十五條之一第一項、第三項、第三百六十八條、第
三百七十三條，判決如主文。
本案經檢察官高智美到庭執行職務
中      華      民      國      八十九      年      六    月    十三    日
                                臺灣板橋地方法院刑事第三庭
                                      審判長法  官    陳財旺
                                            法  官    趙義德
                                            法  官    陳志揚
右正本證明與原本無異。
不得上訴。
                                            書記官    陳慶樹
中      華      民      國    八十九    年     六     月    十四    日
附錄本案論罪科刑法條全文：
刑法第一百八十五條之三
  服用毒品、麻醉藥品、酒類或其他相類之物，不能安全駕駛動力交通工具而駕駛者
  ，處一年以下有期徒刑、拘役或三萬元以下罰金。


司法院資訊處製作；財團法人民間司法改革基金會備份。
